臺灣臺北地方法院民事判決
110年度勞簡字第176號
原      告  李孟軒  
被      告  展雲事業股份有限公司

法定代理人  鍾克信  

上列當事人間給付工資等事件，本院於民國111年2月23日言詞辯
論終結，判決如下：
    主      文
被告應給付原告新臺幣壹拾壹萬肆仟陸佰伍拾陸元，及自民國一
百一十年十一月二十七日起至清償日止，按週年利率百分之五計
算之利息。
訴訟費用由被告負擔。
本判決得假執行。但被告如以新臺幣壹拾壹萬肆仟陸佰伍拾陸元
為原告預供擔保，得免為假執行。
    事實及理由
一、原告主張：原告自民國106年6月12日起受僱於被告，詎被告
    積欠原告民國110年8月之薪資新臺幣（下同）30,800元、同
    年8月至9月之業績獎金40,035元、資遣費74,621元，原告請
    求金額為114,656元，兩造並於110年9月1日調解不成立等情
    ，爰依勞動契約之法律關係提起本件訴訟等語，並聲明如主
    文第1項所示。
二、本件被告經合法通知，未於言詞辯論期日到場，僅以民事聲
    明異議狀抗辯，否認原告主張之債務，對於原告之請求尚有
    爭執，別無其他具體聲明或陳述。
三、得心證之理由：經查，原告主張之上開事實，業據其提出離
    職證明書、新北市政府勞工局勞資爭議調解紀錄、薪資給付
    明細表、獎金給付明細表、存摺內頁影本等件為證（見支付
    命令卷第9頁至第21頁），核屬相符，而被告未提出任何抗
    辯，堪認原告之主張為真實。原告依兩造間勞動契約、勞退
    條例第12條第1項規定請求被告給付薪資、業績獎金及資遣
    費，合計114,656元，為有理由，應予准許。
四、給付有確定期限者，債務人自期限屆滿時起，負遲延責任。
    給付無確定期限者，債務人於債權人得請求給付時，經其催
    告而未為給付，自受催告時起，負遲延責任。其經債權人起
    訴而送達訴狀，或依督促程序送達支付命令，或為其他相類
    之行為者，與催告有同一之效力，民法第229條第1 項、第2
    項定有明文。又遲延之債務，以支付金錢為標的者，債權人
    得請求依法定利率計算之遲延利息。但約定利率較高者，仍
    從其約定利率。應付利息之債務，其利率未經約定，亦無法
    律可據者，週年利率為百分之五，民法第233條第1項、第20
    3 條亦定有明文。本件原告對被告之債權，核屬無確定期限
    之給付，既經原告起訴而送達訴狀，被告迄未給付，當應負
    遲延責任。是原告請求自支付命令送達翌日即110年11月27
    日（見支付命令卷第33頁送達證書）起至清償日止，按週年
    利率5%計算之法定遲延利息，為有理由，應予准許。
五、本件依勞動事件法第44條第1項規定，應依職權宣告假執行
    ，另依同法第44條第2項規定同時宣告被告得供擔保，而免
    為假執行，並酌定相當之金額。
六、本件判決之基礎已臻明確，兩造其餘攻擊防禦方法及舉證，
    核與判決無影響，爰不另一一論述，併此敘明。
七、訴訟費用負擔之依據：民事訴訟法第78條。
中　　華　　民　　國　　111 　年　　 3 　月　　 11　  日
                  勞動法庭    法　官　陳裕涵
以上正本係照原本作成。
如對本判決上訴，須於判決送達後20日之不變期間內，向本院提
出上訴狀。如委任律師提起上訴者，應一併繳納上訴審裁判費。
中　　華　　民　　國　　111 　年　　 3 　月　　 11　  日
                              書記官　林怡彣